Minutes et répertoires du notaire Alexis BERNARD, 2 juin 1827 - 9 mai 1832 (étude XXX)
Archives nationales
- Répertoire(s) de Alexis BERNARD, 18 août 1794 - 29 décembre 1837; MC/RE/XXX/18 - MC/RE/XXX/22
  - Répertoire. 1828, 27 novembre - 1837, 30 janvier, 27 novembre 1828 - 30 janvier 1837; MC/RE/XXX/19
    - Inventaire après décès: Corrard, Jean-Baptiste. Saint-Merry (rue), n° 8, 29 juin 1830
      inventaire après décès; Saint-Merri (rue); Corrard, Jean-Baptiste
    - Inventaire après décès: Desouede, Mathieu-François. Maire (rue au), n° 35, 7 juillet 1830
      inventaire après décès; Maire (rue au); Desouede, Mathieu-François
    - Inventaire après décès: Pinault, Thérèse-Joséphine. Ritaud, Laurent (épouse). herboriste et grainetier. Mandar (rue), n° 6, 10 juillet 1830
      inventaire après décès; Mandar (rue); Pinault, Thérèse-Joséphine; Ritaud, Laurent; herboriste
    - Inventaire après décès: Couvert, Françoise. Maufroy, Claude-Antoine (épouse). Basse du Rempart (rue), n° 28, 14 juillet 1830
      inventaire après décès; Basse-du-Rempart (rue); Couvert, Françoise; Maufroy, Claude-Antoine
    - Inventaire après décès: Battu, Marie-Françoise. Morier, Jean (veuve). Faubourg-Saint-Martin (rue du), n° 82, 6 septembre 1830
      inventaire après décès; Faubourg-Saint-Martin (rue du); Battu, Marie-Françoise; Morier, Jean
    - Inventaire après décès: Berger, Pierre-Louis., 8 septembre 1830
      inventaire après décès; Berger, Pierre-Louis
    - Inventaire après décès: Marul, Victoire. Cheruise, Antoine-Louis-Alexis (veuve). Chaillot (rue de), n° 99, 22 septembre 1830
      inventaire après décès; Chaillot (rue de); Marul, Victoire; Cheruise, Antoine-Louis-Alexis
    - Inventaire après décès: Fautier, Henriette. Antoine, Jean-Paul (épouse). doreur sur métaux. Saint-Martin (rue), n° 189, 8 janvier 1831
      inventaire après décès; Saint-Martin (rue); Fautier, Henriette; Antoine, Jean-Paul; décorateur
    - Inventaire après décès: Kerguisiau de Krasdoue, Marie-Françoise-Louise de. Legac de Lansalut, François-Jean-Marie-Eugène (épouse). propriétaire à Saint-Pol de Léon (Finistère). Four-Saint-Germain (rue du), n° 55, 27 janvier 1831
      inventaire après décès; Four-Saint-Germain (rue du); Kerguisiau de Krasdoue, Marie-Françoise-Louise de; Legac de Lansalut, François-Jean-Marie-Eugène
    - Inventaire après décès: Chefdruc, Geneviève-Thérèse. Cauet, Nicolas-Chrisostôme (veuve). Mouffetard (rue), n° 107, 27 janvier 1831
      inventaire après décès; Mouffetard (rue); Chefdruc, Geneviève-Thérèse; Cauet, Nicolas-Chrisostôme
    - Inventaire après décès: Prevenat, Maurice., 29 janvier 1831
      inventaire après décès; Prevenat, Maurice
    - Inventaire après décès: Rioux-Maillou, Marie-Adélaïde. Tixier, Charles (épouse). bijoutier (marchand). Palais Royal, Galerie de pierre, n° 19, 31 janvier 1831
      inventaire après décès; Palais Royal; Rioux-Maillou, Marie-Adélaïde; Tixier, Charles; orfèvre
    - Inventaire après décès: Fauveaux, Opportune. Cornillot, Joseph (épouse). layetier (ancien). Neuve-Saint-Etienne (rue), n° 15, 2 avril 1831
      inventaire après décès; Neuve-Saint-Etienne (rue); Fauveaux, Opportune; Cornillot, Joseph; layetier
    - Inventaire après décès: Pinard, Pierre-Ambroise., 6 avril 1831
      inventaire après décès; Pinard, Pierre-Ambroise
    - Inventaire après décès: Argout, François-Robert-d'. Ponceau (rue du), n° 39, 7 avril 1831
      inventaire après décès; Ponceau (rue du); Argout, François-Robert-d'
    - Inventaire après décès: Barbier, Estelle. Moret, Antoine-Hilaire (épouse). employé à l'administration des contributions indirectes. Violet (passage), n° 2, 3 juin 1831
      inventaire après décès; Violet (passage); Barbier, Estelle; Moret, Antoine-Hilaire
    - Inventaire après décès: Crouans, Aglaé. Godart, Nicolas-François (épouse). restaurateur. Prêtres-Saint-Germain-l'Auxerrois (rue des)14, 4 juin 1831
      inventaire après décès; Prêtres-Saint-Germain-l'Auxerrois (rue des); Crouans, Aglaé; Godart, Nicolas-François; restaurateur
    - Inventaire après décès: Poirier, Marie-Françoise. Michot, Jean-Baptiste (épouse). boulanger (marchand). Faubourg-du-Roule (rue du), n° 41, 7 juin 1831
      inventaire après décès; Faubourg-du-Roule (rue du); Poirier, Marie-Françoise; Michot, Jean-Baptiste; boulanger
    - Inventaire après décès: Tixier, Antoine. employé au Mont de Piété. Rosiers (rue des), n° 13, au Marais, 8 juin 1831
      inventaire après décès; Rosiers (rue des); Tixier, Antoine
    - Inventaire après décès: Lechevallier, Gilles-Pierre-François-Eléonor. Vins (marchand de), logeur. Bercy-Saint-Jean (rue de), n° 9, 4 juillet 1831
      inventaire après décès; Bercy-Saint-Jean (rue de); Lechevallier, Gilles-Pierre-François-Eléonor; hôtelier; commerçant
    - Inventaire après décès: Fion, Marie-Béatrix. Chauvin, Antoine-Adrien (épouse). serrurier (maître). Transnonain (rue), n° 3, 14 juillet 1831
      inventaire après décès; Transnonnain (rue); Fion, Marie-Béatrix; Chauvin, Antoine-Adrien; serrurier
    - Inventaire après décès: Renaud, Placide-Sulpice. Boissy-sous-Yon., 4 août 1831
      11 octobre 1831, liquidation et partage, Angélique Françoise Reine Leblond, sa veuve.
      inventaire après décès; liquidation; Boissy-sous-Saint-Yon (Essonne); Renaud, Placide-Sulpice; Leblond, Angélique Françoise Reine
    - Inventaire après décès: Lecluselle, Suzanne. Morisot, Madeleine-Rose-Joseph (veuve). Echiquier (rue de l'), n° 38, 6 août 1831
      inventaire après décès; Echiquier (rue de l'); Lecluselle, Suzanne; Morisot, Madeleine-Rose-Joseph
    - Inventaire après décès: Brouin, Louis-Charles. Saint-Denis (rue), n° 238, 13 août 1831
      inventaire après décès; Saint-Denis (rue); Brouin, Louis-Charles
    - Inventaire après décès: Cornu, Geneviève-Elisabeth. Gauvin, Joseph-Charles (épouse). ébéniste. Saint-Antoine (rue), n° 208, 18 août 1831
      inventaire après décès; Saint-Antoine (rue); Cornu, Geneviève-Elisabeth; Gauvin, Joseph-Charles; ébéniste
    - Inventaire après décès: Dunoyer de Noirmont, Jean-Baptiste-Anne-Joseph. chef de bataillion du génie, Légion d'honneur, Chevalier de Saint-Louis, Ecuyer. Beautreillis (rue de), n° 14, 31 octobre 1831
      inventaire après décès; Beautreillis (rue); Dunoyer de Noirmont, Jean-Baptiste-Anne-Joseph
    - Inventaire après décès: Thibert, Marie-Josèphe. Denevers, Géraud-Thimothée (veuve). Tournelles (rue des), n° 54, 2 novembre 1831
      inventaire après décès; Tournelles (rue des); Thibert, Marie-Josèphe; Denevers, Géraud-Thimothée
    - Inventaire après décès: Gaucherot, Jeanne. Saint-Louis (rue et île), n° 28, 7 novembre 1831
      inventaire après décès; Saint-Louis-en-l'Ile (rue); Gaucherot, Jeanne
    - Inventaire après décès: Gaucherot, Joséphine. Saint-Louis (rue et île), n° 28, 7 novembre 1831
      inventaire après décès; Saint-Louis-en-l'Ile (rue); Gaucherot, Joséphine
    - Inventaire après décès: Lemesle, Nicolas. Saint-Denis (rue), n° 232, 2 décembre 1831
      inventaire après décès; Saint-Denis (rue); Lemesle, Nicolas
    - Inventaire après décès: Roger, Marie-Anne. Taupin, Monsieur (veuve). Geoffroy-l'Asnier (rue), n° 30, 7 janvier 1832
      inventaire après décès; Geoffroy-l'Asnier (rue); Roger, Marie-Anne; Taupin, Monsieur
    - Inventaire après décès: Laflèche, Marie-Josèphe. Mora, Toussaint-Bernardin (épouse). propriétaire. Neuve Saint Eustache (rue), n° 6, 17 janvier 1832
      inventaire après décès; Neuve-Saint-Eustache (rue); Laflèche, Marie-Josèphe; Mora, Toussaint-Bernardin
    - Inventaire après décès: Daumann, Anne-Augustine. Yve, Jean-Jacques (épouse). tailleur. Mail (rue du), n° 40, 20 janvier 1832
      inventaire après décès; Mail (rue du); Daumann, Anne-Augustine; Yve, Jean-Jacques; tailleur d'habits
    - Inventaire après décès: Letourneau, Jean-Etienne. limonadier (ancien marchand). Neuve-Samson (rue), n° 1, 16 février 1832
      inventaire après décès; Neuve-Sanson (rue); Letourneau, Jean-Etienne; restaurateur
    - Inventaire après décès: Klingel-Meyer, Georges-Louis. employé. Saints-Pères (rue des), n° 46, 21 février 1832
      inventaire après décès; Saints-Pères (rue des); Klingel-Meyer, Georges-Louis
    - Compte de bénéfice d'Inventaire après décès: Rouviere, Jean-Jacques. horloger. Petit-Lion-Saint-Sauveur (rue du), n° 13/Temple, 1er mars 1832
      compte; inventaire après décès; Petit-Lion-Saint-Sauveur (rue du); Temple (quartier); Rouviere, Jean-Jacques; horloger
    - Inventaire après décès: Mouton, Angélique-Thérèse. Courtois, Jean-Charles-François (épouse). Traiteur à Amiens (Somme). Enfer (rue d'), n° 56 bis, 1er mars 1832
      inventaire après décès; Enfer (rue d'); Mouton, Angélique-Thérèse; Courtois, Jean-Charles-François; restaurateur
  - Table alphabétique par client. an II, fructidor - 1837, 29 décembre, fructidor an II (18 août 1794) - 29 décembre 1837; MC/RE/XXX/22
    Tables alphabétique par type d'acte des notaires Charles Bordin (fructidor an II (18 août 1794)-12 janvier 1820)), Alexandre Delahaye (15 janvier 1820-2 juin 1827), Alexis Bernard (2 juin 1827- 7 avril 1832), Justin Louvancourt (10 mai 1832-29 décembre 1837).